# 约定股权回购的投资协议问题

提问人：wucz 时间：2020-02-25 08:05:21
请教陈版主：甲公司、乙产业投资集团公司，丙基金共同设立一公司，甲占25%股权，乙占40%股权，丙占35%股权，三方约定在公司成立后 5 年内，甲需要将乙和并的股权进行回购，甲成为公司的唯一股东。请问：甲目前按权益法核算（董事席位按股权比例配置），约定股权回购是否会影响到控制三要素的判断，而导致甲需要对公司进行合并报表处理？ 对这种约定的股权回购条款，是否需要和股权并购业务中涉及的对赌条款一样按金融工具准则进行会计核算？

回答人：chenyiwei
此处的一个很重要的考虑因素是：在乙和丙持股期间，被投资公司的经营业绩和股权估值的变动，和乙、丙可获得的经济利益（或应承担的损失和风险）之间的相关程度。包括：乙和丙在多大程度上享有或承担被投资公司的经营盈亏；日后乙和丙的股权退出价格是否与届时标的股权的估值相关。换言之，甲在多大程度上为乙和丙的投资本金安全和约定收益提供了兜底保障，即剩余风险和收益集中于甲的程度如何。
如果乙和丙的经济利益与被投资公司的经营盈亏和股权估值无直接关系，甲提供完全的兜底保障，保证持股期间获得固定收益，日后的回购价格也是依据原始出资额确定，则乙和丙的出资属于明股实债，甲公司对被投资公司具有完全控制权，在合并报表层面，乙和丙的出资属于负债，应归属于乙和丙的收益属于利息支出。

提问人：wucz 时间：2020-02-26 08:05:22
谢谢陈版主，补充说明一下：乙和丙在持有股权期间按股权比例享有或承担被投资公司的经营盈亏；日后乙和丙的股权退出价格也是按届时标的股权的估值直接相关并作为转让基础的。个人理解不构成明股实债。甲在乙和丙在持有股权期间，应按权益法核算（即使存在后续股权受让的约定），也不合并报表。我理解是否正确？

回答人：chenyiwei
“乙和丙在持有股权期间按股权比例享有或承担被投资公司的经营盈亏；日后乙和丙的股权退出价格也是按届时标的股权的估值直接相关并作为转让基础的”这个表述是否真实反映了交易的经济实质？